臺灣高等法院刑事判決　　　　　　　　94年度上訴字第3016號
上　訴　人
即　被　告　甲○○
上列上訴人因違反毒品危害防制條例案件，不服臺灣新竹地方法
院94年度訴字第567號，中華民國94年8月19日第一審判決（起訴
案號：臺灣新竹地方法院檢察署94年度毒偵字第344號）提起上
訴並移送併辦（併辦案號：同署94年度毒偵字第1565號），本院
判決如下：
    主  文
原判決撤銷，發回臺灣新竹地方法院。
    理  由
一、被告上訴意旨略以：被告於原審審理期間，復因違反毒品危
    害防制條例案件，經警於94年8月間查獲，因與原審審理之
    犯罪事實，為連續犯之裁判上一罪關係，自應為起訴效力所
    及，原審判決未及斟酌審判，難為允當云云。
二、按依刑事訴訟法所定協商程序所為之科刑判決，原則上不得
    上訴。但有同法第455條之4第1項第1款、第2款、第4款、第
    6 款、第7款所定情形之一，或協商判決違反同條第2項之規
    定者，不在此限，刑事訴訟法第455條之10第1項定有明文。
    而該條項第6款事由，所規範者，乃被告有其他較重之裁判
    上一罪之「犯罪事實」，而非指「罪名」；換言之，倘發現
    被告另有其他與原科刑範圍同為裁判上一罪之犯罪事實，而
    認應科予較重於原協商之刑度者，即屬之。此不但攸關協商
    之刑度範圍甚巨，對被告而言，亦可避免本為裁判上一罪之
    犯罪事實，卻因協商判決，而割裂為數罪之不利益。另刑法
    第56條之連續犯雖以一罪論，但得加重其刑至2分之1，其加
    重多寡，當與連續犯行次數之多寡有關，故同一連續犯案件
    ，其所認定犯行次數較少者，與所認定犯行次數較多者，兩
    者適用之連續犯刑罰法條，就形式上觀之，雖無差異，但實
    質上其法條所含刑罰輕重之程序，顯有不同，故第二審法院
    所認定連續犯之次數，倘較第一審法院所認者為多，則第一
    審判決適用之連續犯刑罰法條，實質上即難謂當，依照刑事
    訴訟法第370條但書之規定，第二審自得諭知較重於第一審
    判決之刑（最高法院82年度第7次民刑事庭會議決議可資參
    照）。因之，連續犯形式上雖係適用同一刑罰法條論處，然
    實質上其法條所含刑罰輕重則顯有不同，被告雖經原審論以
    連續犯，然倘第二審法院認其犯行次數較第一審所認者為多
    者，仍屬有較重之裁判上一罪之「犯罪事實」未予審酌之違
    法，自與刑事訴訟法第455條之4第1項第6款之規定相當，得
    為協商判決之上訴理由。
三、經查：
  (一)本件在原審審理中，檢察官於94年8月1日聲請改依協商程序
    而為判決，經檢察官與被告於審判外達成協商之合意，且據
    被告就所犯毒品危害防制條例第10條第1項之施用第一級毒
    品罪、第2項之施用第二級毒品罪，均予以認罪，乃協商合
    意內容為：被告施用第一級毒品海洛因部分，處有期徒刑7
    月、施用第二級毒品安非他命部分，處有期徒刑5月；定應
    執行刑為有期徒刑11月。前述協商合意並無刑事訴訟法第45
    5 條之4第1項所列情形之一，原審乃不經言詞辯論，援引刑
    事訴訟法第455條之4第2項、第455條之8，毒品危害防制條
    例第10條第1、2項、刑法第11條前段、第47條、第51條第5
    項規定，於94年8月19日在協商合意範圍內量處被告施用第
    一級毒品，累犯，處有期徒7月；施用第二級毒品，累犯，
    處有期徒刑5月；應執行刑有期徒刑11月。固非無見。
  (二)然被告於94年8月1日協商程序後，94年8月19日原審判決前
    之94年8月8日22時許，復為警在新竹縣湖口鄉和興村和興86
    之12號，查獲被告有於94年8月9日下午12時許回溯26、93小
    時內某時，在不詳地點施用海洛因及安非他命之事實，並當
    場扣得海洛因6小包等情，有新竹市警察局辦理煙毒、麻醉
    藥品案尿液送驗受檢人真實姓名代號對照表暨送驗登記簿、
    台灣檢驗科技股份有限公司94年8月22日出具之濫用藥物尿
    液檢驗報告、法務部調查局調科壹字第100002685號鑑定通
    知書、扣押物品清單在卷可稽。而被告於本院審理時復自承
    自94年1月24日被查獲後，至94年8月9日被查獲止，多次於
    家中施用第一級毒品海洛因及第二級毒品安非他命之行為，
    故此部分犯行，與前開經協商判決部分，時間緊接，犯罪構
    成要件相同，顯係基於概括犯意反覆為之，應認係連續犯之
    裁判上一罪關係。揆諸前揭說明，被告執此提起上訴，為有
    理由，自應由本院將原審判決撤銷，並發回第一審法院依判
    決前之程序更為審判。
據上論斷，應依刑事訴訟法第455條之10第3 項，判決如主文。
本案經檢察官謝英民到庭執行職務。
中　　華　　民　　國　　94　　年　　10　　月　　28　　日
　　　　　　　　　刑事第三庭審判長法　官  洪光燦
　　　　　　　　　　　　　　　　  法　官  王詠寰
　　　　　　　　　　　　　　　　  法　官  江振義
以上正本證明與原本無異。
不得上訴。
                                  書記官  劉文美
中　　華　　民　　國　　94　　年　　10　　月　　28　　日
